臺灣高等法院臺南分院刑事判決　　　　 100年度上訴字第42號
上　訴　人
即　被　告　王明賢
選任辯護人　扶助律師王進輝
上列上訴人因違反商業會計法等案件，不服臺灣台南地方法院96
年度訴字第181號中華民國99年10月8日第一審判決（起訴案號：
臺灣台南地方法院檢察署95年度偵字第1555號），提起上訴，本
院判決如下：
    主  文
上訴駁回。
    事  實
一、沈鄭素秋（業經判刑確定）係址設台南市○○路910號1樓「
    光軍興業有限公司」（下稱光軍公司）之董事，王明賢則為
    該公司之經理，並實際掌管光軍公司業務，渠二人均為公司
    法第8條、商業會計法第4條所指之商業負責人，並具有按照
    實際進貨、銷貨情形填製稅額申報書申報光軍公司之營利事
    業所得稅之業務，亦均為從事業務之人。詎王明賢與沈鄭素
    秋均明知光軍公司並未與如附表一、附表二所示之公司行號
    有交易之事實，竟共同基於填製不實會計憑證、幫助他人逃
    漏稅捐及行使業務上登載不實文書之概括犯意聯絡，於民國
    （下同）94年1月至12月間 ，先後由王明賢開立如附表一所
    示光軍公司向附表一所示公司行號銷售貨物或勞務之不實內
    容之統一發票，交予附表一所示公司行號作為進項憑證，而
    由如附表一所示公司行號於依營業稅法規定申報94年之營業
    稅時用以申報扣抵進項稅額，以此不正當之方法幫助如附表
    一所示公司行號逃漏如附表一「幫助逃漏稅」欄所示之營業
    稅額，足生損害於稅捐稽徵機關課稅之公平性及正確性；王
    明賢及沈鄭素秋並為掩蓋上情，避免遭到查知之計，於94年
    間陸續收取如附表二所示並未出售貨品或提供勞務予光軍公
    司之一二盛企業有限公司、永業輝有限公司及日進鑫有限公
    司等公司開立之統一發票，充作光軍公司之進項憑證，而先
    後利用不知情之會計師將附表二所示之統一發票金額充作光
    軍公司進項此等不實內容 ，登載於光軍公司94年1至2月、3
    至4月、5至6月、7至8月、9至10月、11至12月之「營業人銷
    售額與稅額申報書」上，並持之向財政部臺灣南區國稅局申
    報行使，足生損害於稅捐稽徵機關辦理稅務之正確性。
二、案經財政部台灣省南區國稅局台南市分局（下稱國稅局台南
    市分局）函送臺灣臺南地方法院檢察署檢察官偵查起訴。
    理  由
一、認定犯罪事實所憑之證據及理由
（一）證據能力部分：
    １按刑事訴訟法新制採改良式當事人進行主義，為保障被告
      防禦權及維護直接審理與言詞審理原則 ， 刑事訴訟法第
      159條第1項規定：「被告以外之人於審判外之言詞或書面
      陳述，除法律有規定者外，不得作為證據。」酌採英美法
      之傳聞法則，復於第159條之1至第159條之5增設例外規定
      ，以應實務需要，俾符實體真實發現之訴訟目的。
    ２刑事訴訟法第159條之2規定：「被告以外之人於檢察事務
      官、司法警察官或司法警察調查中所為之陳述，與審判中
      不符時，其先前之陳述具有較可信之特別情況，且為證明
      犯罪事實存否所必要者，得為證據」。查證人吳永勝、陳
      慶林、洪淑娟、呂慶川於國稅局台南市分局談話筆錄之陳
      述，係被告王明賢以外之人於審判外之陳述，且被告王明
      賢不同意作為證據，原則上不得作為認定被告王明賢犯罪
      之證據資料。另亦無證據得證前開證人吳永勝等於國稅局
      訪談中之陳述具有刑事訴訟法第159條之2所示「具有較可
      信之特別情況，且為證明犯罪事實存否所必要」之回復證
      據能力之外部情況要件，是前揭證人吳永勝等於國稅局訪
      談中之證述，應不得採為本案證據。
    ３除前述證據外，公訴人、被告及辯護人，均同意下述之供
      述或非供述證據之證據能力，本院審酌前開證據之作成或
      取得之狀況，並無非法或不當取證之情事，且亦無顯不可
      信之情況，並無證據力明顯過低之情形，復經本院於審判
      期日就上開證據依法進行調查 、辯論 ，依刑事訴訟法第
      159條之5規定，均具有證據能力，合先敘明。
（二）附表一所示公司行號曾以附表一所示光軍公司開立之統一
      發票，作為進項憑證而依營業稅法規定申報94年之營業稅
      時用以申報扣抵進項稅額，據以減少繳納如附表一「幫助
      逃漏稅」欄所示之營業稅額，且光軍公司先後曾由不知情
      之會計師將附表二所示之統一發票金額充作光軍公司之進
      項，登載於光軍公司94年1至2月、3至4月、5至6月、7至8
      月、9至10月、11至12月之營業人銷售額與稅額申報書上
      ，並據以向財政部臺灣南區國稅局申報而行使，然光軍公
      司與附表一、附表二所示公司行號之間，並無附表一、二
      之統一發票所示之交易等情，為被告所坦承，並有附表三
      所示之文件可稽，且查：
    １證人即國稅局台南市分局人員馮寶帆除於原審審理中證稱
      ：我們發現光軍公司之進、銷項申報金額都很接近，加值
      率（即銷項減到進項，除以銷項後得出之比率）偏低，依
      一般商業常理而言，係非常不合理，且光軍公司申請營業
      項目很多，包括機械、砂石、人力仲介，公司要涉獵這麼
      多領域，要有相當規模之編制，故經分析發現光軍公司進
      銷項之加值率很低，申請之營業項目又非常多，我們就懷
      疑涉及虛設行號之問題，我們有去光軍公司登記之設立地
      址，該處只是一個民宅，沒有員工、辦公處所、堆放存貨
      倉庫之營業跡象等語外，尚於審理中證稱：我們根據光軍
      公司之申報資料，查證資金往來是否屬實，而光軍公司在
      94年度之進項，這些開出憑證之公司，經所屬地之國稅局
      查證，都是虛設之行號，則既然進項係為虛假，即無物品
      進來，自無物品可供賣出，不可能會有銷項等語（見原審
      審一卷第246至248、252頁）。
    ２又附表一編號 3所示利鴻通開發工程有限公司之負責人，
      因以附表一編號 3所示光軍公司之不實內容之統一發票，
      作為扣抵成本之進項憑證，而據以逃漏利鴻通開發工程有
      限公司94年度營利事業所得稅之犯罪事實，以及附表二編
      號1、2、3、5所示永業輝有限公司、日進鑫有限公司、汶
      民企業有限公司、一二盛企業有限公司等公司之負責人，
      均分別因開立不實內容之附表二編號1、2、3、5所示所示
      之統一發票予光軍公司之犯罪事實，均業經法院判刑確定
      在案，有台灣台南地方法院95年度訴字第1607號刑事判決
      （利鴻通開發工程有限公司部分）、本院97年度上訴字第
      1137號刑事判決（永業輝公司部分）、臺灣高雄地方法院
      94年度訴字第4219號刑事判決（日進鑫公司部分）、臺灣
      高雄地方法院97年度審簡字第1368號刑事判決（汶民公司
      部分 ）及臺灣屏東地方法院95年度訴字第408號刑事判決
      （一二盛公司部分）各1份在卷可稽。
    ３再者光軍公司使用之華僑商業銀行永康分行000000000000
      號帳戶，自94年2月3日開戶起迄今，除曾見附表四所示由
      互助營造股份有限公司（下稱互助公司）及天允大工程有
      限公司（下稱天允大公司）支付款項予光軍公司之紀錄外
      ，未見附表一所示除天允大公司以外之公司行號曾有支付
      款項予光軍公司之情，亦未見光軍公司有何曾支付款項予
      附表二所示公司之紀錄，已無從顯示光軍公司曾與附表一
      所示天允大公司以外之公司行號，以及與附表二示之公司
      之間存有附表一、二統一發票所示之交易事實，且查：
    證人馮寶帆於原審審理中證稱：我們有對天允大公司之部
      分進行詳細之資金調查，雖然有匯至光軍公司之帳戶，但
      又回流至天允大公司之金主黃權章及天允大公司之出納王
      簡素馨，因為我們有打電話至天允大公司詢問而得知王簡
      素馨係該公司之出納，我們認定資金回流之目的係在做虛
      偽交易予國稅局，用以證明交易屬實而讓天允大公司得以
      用光軍公司之發票供抵扣避稅等語（見原審卷253、261頁
      ）。
    再依附表四(2)至(5)所示，天允大公司匯款至光軍公司之款
      項，均於匯款同日即全數轉匯至天允大公司之出納王簡素
      馨之帳戶，或由王簡素馨操作而轉匯天允大公司之金主黃
      權章之帳戶，有光軍公司之華僑商業銀行永康分行000000
      000000號帳戶之存款往來明細表暨對帳單、黃權章之高雄
      西甲郵局 00000000000000號帳戶之客戶歷史交易清單各1
      份以及華僑商業銀行存摺類存款取款憑條、匯款申請書各
      4紙可憑（見原審審一卷271頁，審二卷第167、174至178
      頁，他一卷第129至134頁），可見天允大公司匯款至光軍
      公司之款項，實際上均再全數轉匯回天允大公司之出納或
      金主之帳戶，顯示天允大公司與光軍公司之間如附表四(2)
      至(5)所示之匯款，不過為製造交易虛象之動作，亦無交易
      之事實可言。
    ４又永慶砂石行就附表一編號4欄之1至8所示統一發票 ，固
      有提出相對應而分別依序於94年3月9日 、同年5月15日、
      同年4月10日、同年7月15日、同年7月15日、同年5月30日
      、同年7月15日 、同年7月15日付款支出之現金支出傳票8
      紙 （見他一卷399至402頁，他二卷第399、401、405頁）
      ，惟永慶砂石行供作收付款使用之中國國際商業銀行永康
      分行00000000000號帳戶 ，就94年3月至同年7月間之交易
      往來，從未見有何匯款予光軍公司之紀錄 ，甚而於94年3
      月2日至同年月15日間之存款餘額為1186元、同年3月17日
      至同年4月14日間之存款餘額為1086元、同年4月15日至同
      年5月15日間之存款餘額為1272元 、同年5月26日至同年6
      月1日間之存款餘額為2440元、同年7月12日至同年7月14
      日間之存款餘額為135850元、同年7月15日跨行提款2006
      元後餘額剩為133844元，其存款額明顯無法於上開付款日
      期支付附表一編號4所示統一發票之金額，更加彰顯並無
      附表一編號4之統一發票所示之交易付款情事存在。
    ５從而，附表一所示由光軍公司開立之統一發票，以及附表
      二所示光軍公司取得之統一發票，並無付款或其他具體之
      交易資料足以佐證確有該統一發票所示之交易事實，則附
      表一、二所示統一發票，其內容均屬不實，應堪認定。
二、對於被告辯解本院之判斷
（一）被告辯解要旨
      辯稱：伊並非光軍公司之經理，是吳永勝幫伊印名片上載
      伊為經理，他要伊幫忙他去國稅局說明，光軍公司實際上
      係由利鴻通開發工程股份有限公司（下稱利鴻通公司）之
      負責人吳承燁（原名吳永勝，下稱吳承燁）主導操作，發
      票都是吳永勝父子開立的，伊只是介紹沈鄭素秋與吳永勝
      父子他們認識云云。
（二）不採的理由
    １證人吳承燁於原審審理中證稱：我並不暸解光軍公司成立
      之過程及組成之股東，也未透過被告王明賢去找人來當該
      公司之負責人，我並無掌握光軍公司之空白統一發票或公
      司大小章，我也未開過光軍公司之統一發票，光軍公司之
      經營、統一發票之開立及交付，均與我無關，我也未曾答
      應沈鄭素秋以3萬元作為其擔任人頭公司負責人之代價等
      語（見原審審二卷第123、124、126、127、130頁），且
      被告王明賢原於國稅局台南市分局之談話紀錄即稱：我係
      光軍公司之經理，該公司只有我與負責人即被告沈鄭素秋
      而已，光軍公司之大小事務皆由我處理等語（見偵Ｂ卷第
      38頁），並於上開談話紀錄及嗣後檢察事務官調查中，均
      僅一再陳稱說明光軍公司有與附表一、二所示公司行號進
      行交易之情事，既未提及光軍公司與吳承燁之間有何關連
      ，更無隻字片語言及光軍公司係由吳承燁主導操作業務之
      情形，且證人馮寶帆除證稱：被告王明賢至國稅局台南市
      分局接受我們訪談時，其自稱係光軍公司之經理，並表示
      光軍公司之大小業務均由其處理負責，因光軍公司之負責
      人即被告沈鄭素秋在家帶小孩，故其受託來處理相關問題
      等語外，尚證稱：訪談紀錄完畢後會請答話人閱覽，其認
      為沒問題才會在答話人欄正式簽名，被告王明賢之訪談紀
      錄都是根據被告王明賢之陳述內容紀錄，其陳述的都有紀
      錄，且訪談紀錄每一頁之右上角都逐頁請其簽名，證明其
      都有看過，印象中被告王明賢並未提到其他人在處理光軍
      公司之業務，且光軍公司之交易對象如一二盛、禾田、日
      進鑫、永業輝等公司，均是被告王明賢自己講出來，而非
      我們拿資料予其確認…（問：王明賢有無特別提到吳承燁
      ，且說吳承燁是光軍公司之實際負責人、業務執行者？）
      若被告王明賢當時有如此陳述，我們在訪談紀錄上一定會
      記載，如果無此記載，應該是被告王明賢並未如此陳述等
      語（見原審審一卷第249、250頁），而被告沈鄭素秋於檢
      察事務官調查中亦稱：我是光軍公司之負責人，被告王明
      賢是經理，被告王明賢叫我出資就好，業務部分其會負責
      ，被告王明賢每月會拿發票給我看，其每個月大概給我4
      、5萬元等語至明（見偵Ａ卷第4頁，偵Ｂ卷第56頁）。
    ２又附表二編號1所示永業輝有限公司 （下稱永業輝公司）
      之負責人王文忠於檢察事務官調查中陳稱：我是與光軍公
      司總經理即被告王明賢接洽，我開發票給他等語（見偵Ａ
      卷33頁），並於原審審理中亦證稱：光軍公司有與永業輝
      公司合作過1次 ，被告王明賢向我永業輝公司之統一發票
      ， 而就附表二編號1所示永業輝公司之統一發票係為虛偽
      一事並無意見等語（見原審卷第216至218頁）。
    ３再附表一編號4所示之永慶砂石行取得之光軍公司開立之
      統一發票，發票右方空白處除均見蓋有光軍公司以及負責
      人即被告沈鄭素秋之印文外，同時均見有被告王明賢之簽
      名及登載被告王明賢之身分證統一編號之情形，有附表一
      編號4所示永慶砂石行提出之統一發票可憑（出處見附表
      一編號4證據出處欄所示），則由上揭光軍公司開立而交
      付永慶砂石行之統一發票上，除均見光軍公司以及負責人
      即被告沈鄭素秋之印文外，尚同時存有被告王明賢之簽名
      及登載其身分證統一編號之跡象，衡情若非前開統一發票
      係由被告王明賢經手並交付予永慶砂石行，被告王明賢又
      何須在發票上簽名及登載自己之身分證統一編號之必要，
      更加彰顯被告王明賢應有參與光軍公司統一發票之開立及
      交付予其他公司行號事實。
    ４證人即附表一編號7、15所示添力工程企業有限公司 （下
      稱添力公司）、景建清運工程有限公司（下稱景建公司）
      之實際負責人陳添全固於原審審理中陳稱：附表一編號7
      、15所示添力公司、景建公司取得之光軍公司開立之統一
      發票，係吳永勝及其父吳山蒼交付的，與被告王明賢無關
      云云，惟陳添全原除於國稅局台南市分局訪談時即稱：添
      力公司取得之附表一編號7之1至4所示統一發票 ，係與被
      告王明賢接洽交易，由其處理而取得，交易實際接洽者為
      被告王明賢等語外，尚稱：附表一編號15所示景建公司取
      得之光軍公司開立之統一發票，係王Ｘ賢（不知是王文賢
      或是王明賢，我都稱其「賢仔」）帶一位小姐至工地拿發
      票直接向我領現金等語（見國稅局資料卷編號18、20所示
      之國稅局台南市分局談話紀錄），且於檢察事務官調查時
      亦稱：景建公司、添力公司與光軍公司交易，是向被告王
      明賢買賣砂石，交易經過為如果我有得標大工程，被告王
      明賢就會來找我說要承包，並且介紹上游砂石來賣我，之
      後被告王明賢會拿發票向我請款，我的接頭人只有被告王
      明賢等語（見偵Ａ卷第39頁），是陳添全於於接受國稅局
      台南市分局訪談及檢察事務官調查時，均明確直指景建公
      司、添力公司取得之光軍公司開立之統一發票，均由被告
      王明賢所交付，從未提及該發票之開立交付，與所謂吳永
      勝或吳山蒼有何關連，按陳添全與被告王明賢未見有何怨
      仇，亦未見吳永勝或吳山蒼對陳添全存有恩情，更況陳添
      全就其實際負責營運之景建公司、添力公司，面臨可能因
      附表一編號7、15之統一發票，引發涉嫌逃漏稅捐而導致
      國稅局查處開罰以及受到刑事處罰之高度危急，而接受國
      稅局台南市分局訪談及檢察事務官調查之際，陳添全就該
      統一發票之來源一事，實無隱瞞，甚而刻意設詞誣指被告
      王明賢並藉使吳永勝或吳山蒼得以脫免之動機及必要，是
      陳添全上揭於檢察事務官調查中陳稱附表一編號7、15所
      示添力公司、景建公司取得之光軍公司開立之統一發票，
      係由被告王明賢交付之情，應屬真實，其嗣於原審審理中
      翻稱該發票係由所謂吳永勝及其父吳山蒼交付，而與被告
      王明賢無關云云，係迴護被告王明賢之詞，不足採信。
    ５證人即為光軍興業有限公司辦理記帳、報稅事物之翁裕懷
      證稱：「光軍興業公司成立時，是負責人沈鄭素秋委託伊
      辦理的，國稅局自動給發票，伊去農會幫光軍公司買發票
      ，後來光軍興業的發票是沈鄭素秋去伊那裡拿取，光軍興
      業的記帳是伊記的，憑證或是進項的發票，大部分是負責
      人來拿，伊從來沒有為了光軍興業的事接觸過吳永勝，伊
      事務所的人也沒有因為光軍興業的事情與吳永勝接觸過。
      」等語（見本院100年3月9日筆錄），足見證人翁裕懷之
      證述，無從採為被告「光軍公司實際上係由吳承燁（原名
      吳永勝）主導操作，發票都是吳永勝父子開立的」之所辯
      之佐證，即無從採為被告有利之認定。
    ６證人沈鄭素秋於本院審理時證稱：「伊是光軍興業公司的
      登記負責人，是人頭，是吳承燁帶伊去成會計事務所辦理
      成立光軍興業，伊的工作只是聽電話，不知道公司記帳的
      部分何人處理，伊沒有看過發票，除了聽電話、打掃外，
      其他的伊都不知道，沒有拿發票到公司或給會計師，是吳
      承燁將公司的發票拿到公司，被告是伊鄰居，被告不是光
      軍興公司的經理或負責人，被告沒有參與光軍公司的任何
      職務或事情，也沒有拿過發票或憑證給伊。國稅局通知時
      ，伊沒有去，因為伊不知道什麼情形，沒有叫被告代替伊
      去國稅局，那是吳承燁自己去的，因為那是他自己辦的，
      他比較清楚。國稅局訪談是何人去的？伊不知道。之所以
      說是吳承燁去的，是因為伊想說發票是他辦理的，所以應
      該是他去，伊不知公司有幾個人。」等語（見本院卷100
      年4月13日筆錄。證人沈鄭素秋前述之證述與證人翁裕懷
      之證述不符，是否屬實？已有可疑；且證人沈鄭素秋既證
      述：「伊沒有看過發票，除了聽電話、打掃外，其他的伊
      都不知道，沒有拿發票到公司或給會計師，伊不知公司有
      幾個人」等語，則其所證述：「是吳承燁將公司的發票拿
      到公司，被告不是光軍興公司的經理或負責人，被告沒有
      參與光軍公司的任何職務或事情」等語，與其自己之前述
      證述又互屬矛盾，是否屬實？更有可疑；再證人沈鄭素秋
      對於是何人去國稅局說明此一問題，則一口咬定是「吳承
      燁自己去的，因為那是他自己辦的」，與實際上是被告去
      說明的事實不符。綜上可見，證人沈鄭素秋前述之證述，
      乃係配合被告所辯之迴護被告之詞，不足採為被告有利之
      認定。
    ７綜上所述，被告王明賢之所辯，應係翻異卸責之詞，不足
      採信。被告王明賢係實際掌管光軍公司業務之經理，並本
      於該職務而參與執行開立附表一所示光軍公司統一發票予
      附表一所示公司行號，以及收取附表二所示統一發票供作
      申報營業稅依據之事務，應堪認定。本件事證明確，被告
      王明賢之犯行，應予依法論科。
三、論罪科刑之理由
（一）新舊法比較：
    １按行為後法律有變更者，適用行為時之法律。但行為後之
      法律有利於行為人者，適用最有利於行為人之法律。修正
      後刑法第2條第1項定有明文。本件被告行為後，刑法部分
      條文修正施行，而修正施行後刑法第2條第1項亦修正規定
      ，然此乃為與刑法第1條罪刑法定主義相互契合 ，以貫徹
      法律禁止溯及既往原則，其乃規範行為後法律變更所生新
      舊法律比較適用之準據法，本身尚無比較新舊法之問題，
      故應一律適用修正施行後刑法第2條之規定以決定適用之
      刑罰法律，先予辨明。又參以本次刑法總則編修正之比較
      新舊法，應就罪刑有關之共犯、未遂犯、想像競合犯、牽
      連犯、連續犯、結合犯，以及累犯加重、自首減輕暨其他
      法定加減原因（如身分加減）與加減例等一切情形，綜其
      全部罪刑之結果而為比較（最高法院95年5月23日刑事庭
      第8次會議決議可資參照）。
    ２查被告行為後，刑法第56條之連續犯規定業已刪除，此雖
      非犯罪構成要件或刑度之變更，但因多次犯行是否可依連
      續犯論以一罪或數罪併罰，顯已影響行為人刑罰之法律效
      果，自屬法律有變更，依修正施行後刑法第2條第1項規定
      比較新、舊法，而本案依照新法刪除連續犯之規定，必須
      就被告先後多次違反商業會計法、幫助逃漏稅及行使業務
      上登載不實文書之犯行分論併罰，不若舊法得依連續犯之
      規定論以一罪，是仍應適用被告行為時之舊法論以連續犯
      較為有利。
    ３又被告行為時，刑法第55條後段牽連犯之規定業已刪除，
      此修正雖非關乎犯罪構成要件或刑度之變更，但因被告所
      犯不同罪名間具有方法目的或行為結果之牽連關係者，可
      否論以一罪或數罪併罰，顯已影響行為人刑罰之法律效果
      ，自屬法律有變更，應依修正施行後刑法第2條第1項規定
      比較新、舊法，而因修正施行後刑法刪除牽連犯之規定，
      以致需就被告所犯不同罪名間分論併罰，不若舊法得依牽
      連犯之規定論以一罪，顯然較為不利，故應適用被告行為
      時之舊法論以牽連犯較為有利。
    ４商業會計法業於95年5月24日修正公布全文 ，並於同年月
      26日生效 。修正前商業會計法第71條第1款關於罰金部分
      之法定最高為新台幣15萬元，修正後同條款關於罰金部分
      之法定刑最高為新台幣60萬元，比較修正前、後之規定，
      以修正前之規定較有利於被告。
    ５95年7月1日修正施行之刑法第28條關於共同正犯之規定，
      係將舊法之「實施」修正為「實行」，僅共同實行犯罪行
      為者始成立共同正犯，是新舊法關於共同正犯之規定固有
      修正，然對被告二人而言，無論修正前後之規定，均構成
      共同正犯，對其等並無有利或不利之影響，自無比較新舊
      法之問題。
（二）
    １按被告王明賢為光軍公司之經理，並實際掌管光軍公司業
      務，係公司法第8條、商業會計法第4條所指之商業負責人
      ，又光軍公司之「營業人銷售額與稅額申報書」，係附隨
      被告王明賢處理光軍公司之業務而作成之文書。再按統一
      發票係營業人依營業稅法規定於銷售貨物或勞務時，開立
      並交付予買受人之交易憑證，足以證明會計事項之經過，
      而為造具記帳憑證所根據之原始憑證，商業負責人如明知
      為不實之事項，而開立不實之統一發票，係犯商業會計法
      第71條第1款之以明知為不實之事項而填製會計憑證罪，
      該罪為刑法第215條業務上登載不實文書罪之特別規定，
      依特別法優於普通法之原則，自應優先適用，無論以刑法
      第215條業務上登載不實文書罪之餘地。
    ２核被告王明賢所為 ，係犯修正前商業會計法第71條第1款
      之商業負責人以明知為不實之事項，而填製會計憑證罪，
      及稅捐稽徵法第43條第1項幫助納稅義務人以詐術逃漏稅
      罪，以及刑法第216條、215條之行使業務上登載不實之文
      書足以生損害於公眾罪（指行使登載不實之「營業人銷售
      額與稅額申報書」部分）。被告王明賢與沈鄭素秋二人利
      用不知情之會計師在光軍公司之「營業人銷售額與稅額申
      報書」此業務上作成之文書上登載不實事項，並利用該會
      計師持該文書申報光軍公司之營業稅而行使，為間接正犯
      ；被告王明賢與沈鄭素秋二人就上開修正前商業會計法第
      71條第1款之填製不實會計憑證及刑法第216條、215條之
      行使業務上登載不實之犯行間，有犯意之聯絡及行為之分
      擔，應為共同正犯；又刑法第28條所指之共同正犯，係指
      二人以上共同實行犯罪之行為而言，幫助犯並非正犯，並
      無該條規定之適用，是被告上開幫助納稅義務人以詐術逃
      漏稅之犯行，無庸論以共同正犯。被告於業務上之文書登
      載不實之低度行為，為行使之高度行為所吸收，不另論罪
      。
    ３被告王明賢先後多次觸犯修正前商業會計法第71條第 1款
      、 稅捐稽徵法第43條第1項及行使業務上登載不實文書之
      犯行，時間緊接、方法相同，犯罪構成要件亦各相同，依
      修正前刑法56條規定論以一罪，並加重其刑；又上開三犯
      行間，有方法、目的之牽連關係，應依修正施行前刑法第
      55條後段規定，從一重論以之修正前商業會計法第71條第
      1款之罪。
（四）原審依上開事證，適用前述法律，並審酌被告王明賢身為
      光軍公司之經理，明知無銷貨、進貨之事實，竟大量開立
      不實統一發票予附表一所示公司行號，以幫助附表一之公
      司行號逃漏營業稅，復為掩蓋上情，避免遭到查知，又向
      稅捐機關行使登載不實之「營業人銷售額與稅額申報書」
      ，致生損害於稅捐機關依法課稅之正確性，影響課稅之公
      平性，並考量其犯後態度及其他一切等情狀，量處有期徒
      刑二年，並以被告犯罪行為之時間 ，係在96年4月24日以
      前 ，所犯罪名又非中華民國96年罪犯減刑條例第3條所列
      不得減刑之範圍，而依同條例第2條第1項規定均減其宣告
      刑2分之1，即減為有期徒刑一年。經核認事用法均無不合
      ，量刑亦屬妥當。被告上訴否認犯罪，為無理由，應予駁
      回。
四、不另為無罪諭知部分
（一）公訴意旨另認被告王明賢與沈鄭素秋二人尚有開立光軍公
      司之日期為94年8月、ＧＵ00000000號、金額為63750元之
      統一發票1張（即起訴書附表一編號5所示）交予互助公司
      ，幫助該公司據以逃漏營業稅3188元，而涉犯修正前商業
      會計法第71條第1款及稅捐稽徵法第43條第1項之罪等語，
（二）經查：
    １按犯罪事實應依證據認定之，無證據不得認定犯罪事實，
      刑事訴訟法第154條第1項定有明文。次按認定不利於被告
      之事實，須依積極證據，苟積極證據不足為不利於被告事
      實之認定，即應為有利於被告之認定，更不必有何有利之
      證據；且刑事訴訟法上所謂認定犯罪事實之證據，係指足
      以認定被告確有犯罪之積極證據而言，該項證據自需適合
      於被告犯罪事實之認定，始得採為斷罪資料；如未能發現
      相當證據，或證據不足以證明，自不能以推測或擬制之方
      法，以為裁判之基礎；又刑事訴訟法第161條第1項規定檢
      察官就被告犯罪事實，應負舉證責任，並指出證明之方法
      ，故檢察官對於起訴之犯罪事實，應負提出證據及說服之
      實質舉證責任，倘其所提出之證據，不足為被告有罪之積
      極證明，或其闡明之證明方法，無從說服法官以形成被告
      有罪之心證，基於無罪推定之原則，自應為被告無罪判決
      之諭知，最高法院30年上字第816號、 29年上字第3105號
      、92年臺上字第128號等判例意旨參照。
    ２查光軍公司開立交予互助公司之ＧＵ00000000號統一發票
      ，係94年7月27日開立而登載品名為「點工工資」 、金額
      含營業稅共計66938元（工資63750元、營業稅3188元）等
      事項 ，而互助公司為支付上開點工工資66938元款項予光
      軍公司，遂如附表四之(1)所示，開立該公司之華南商業銀
      行圓山分行000000000000號帳戶開立之票號 ＳＣ0000000
      號、發票日94年7月16日 、金額66938元之支票1紙予光軍
      公司，且光軍公司亦持之兌現等情，有前揭光軍公司之華
      僑商業銀行永康分行000000000000號帳戶之存款往來明細
      表暨對帳單，以及國稅局資料卷編號1所示之ＧＵ0000000
      0號統一發票1張、互助公司之說明書及支出傳票及報工單
      各1紙、票號ＳＣ0000000號支票1紙 、互助公司之華南商
      業銀行圓山分行000000000000號帳戶之存款往來明細表1
      份可參，是光軍公司確因獲取互助公司支付之勞務代價，
      而開立相對應之ＧＵ00000000號統一發票予互助公司，該
      統一發票所示之交易，衡非虛假，則互助公司以該統一發
      票申報作為扣抵進項稅額使用，難認有何逃漏稅捐可言，
      被告王明賢二人自無因此負擔幫助逃漏稅捐罪責之理，然
      因公訴意旨認此部分與前開成罪部分有連續犯之裁判上一
      罪關係，爰不另為無罪之諭知。
五、適用法條：
    刑事訴訟法第368條。
本案經檢察官江守權到庭執行職務。
中    華    民    國    100    年    4     月    27    日
                   刑事第三庭    審判長法  官  陳義仲
                                       法  官  張季芬
                                       法  官  蔡勝雄
以上正本證明與原本無異。
如不服本判決應於收受送達後10日內向本院提出上訴書狀，其未
敘述上訴理由者，並得於提起上訴後10日內向本院補提理由書（
均須按他造當事人之人數附繕本）「切勿逕送上級法院」。
                                       書記官  汪姿秀
中    華    民    國   100     年    4     月    27    日

犯附表壹、一所示各罪，應執10年。均沒收。毒品沒收銷燬。附錄論罪科刑法條：
稅捐稽徵法第43條第1項
教唆或幫助犯第41條或第42條之罪者，處3年以下有期徒刑、拘
役或科新台幣6萬元以下罰金。
修正前商業會計法第71條第1款
商業負責人、主辦及經辦會計人員或依法受託代他人處理會計事
務之人員有下列情事之一者，處5年以下有期徒刑、拘役或科或
併科新臺幣15萬元以下罰金：
一、以明知為不實之事項，而填製會計憑證或記入帳冊。
中華民國刑法第215條
（業務上文書登載不實罪）
從事業務之人，明知為不實之事項，而登載於其業務上作成之文
書，足以生損害於公眾或他人者，處3年以下有期徒刑、拘役或5
百元以下罰金。
中華民國刑法第216條
（行使偽造變造或登載不實之文書罪）
行使第210條至第215條之文書者，依偽造、變造文書或登載不實
事項或使登載不實事項之規定處斷。
附表一：
┌──┬─────┬───────┬─────┬─────┬─────┐
│編號│ 銷貨對象 │ 發 票 時 間  │發票金額  │幫助逃漏稅│證據出處  │
│    │          │              │（元）    │金額（元）│          │
├──┼─────┼───────┼─────┼─────┼─────┤
│    │          │1.94/06       │285,000   │14,250    │95偵1555號│
│    │          │  FU00000000  │          │          │P.182     │
│ １ │津泉實業  ├───────┼─────┼─────┼─────┤
│    │有限公司  │2.94/12       │48,000    │2,400     │95偵1555號│
│    │          │  JU00000000  │          │          │P.187     │
│    │          ├───────┼─────┼─────┼─────┤
│    │          │  合  計      │333,000   │16,650    │          │
├──┼─────┼───────┼─────┼─────┼─────┤
│    │          │1.94/10       │500,310   │25,016    │95偵1555號│
│ ２ │誠龍工程  │  HU00000000  │          │          │P.188     │
│    │有限公司  ├───────┼─────┼─────┼─────┤
│    │          │  合  計      │500,310   │25,016    │          │
├──┼─────┼───────┼─────┼─────┼─────┤
│    │          │1.94/06       │456,560   │22,828    │95偵1555號│
│    │          │  FU00000000  │          │          │P.185     │
│ ３ │利鴻通開  ├───────┼─────┼─────┤          │
│    │發工程有  │2.94/06       │625,560   │31,278    │          │
│    │限公司    │  FU00000000  │          │          │          │
│    │          ├───────┼─────┼─────┤          │
│    │          │3.94/06       │440,565   │22,028    │          │
│    │          │  FU00000000  │          │          │          │
│    │          ├───────┼─────┼─────┤          │
│    │          │4.94/06       │586,560   │29,328    │          │
│    │          │  FU00000000  │          │          │          │
│    │          ├───────┼─────┼─────┤          │
│    │          │5.94/06       │557,206   │27,860    │          │
│    │          │  FU00000000  │          │          │          │
│    │          ├───────┼─────┼─────┤          │
│    │          │6.94/06       │656,552   │32,828    │          │
│    │          │  FU00000000  │          │          │          │
│    │          ├───────┼─────┼─────┤          │
│    │          │7.94/06       │597,488   │29,874    │          │
│    │          │  FU00000000  │          │          │          │
│    │          ├───────┼─────┼─────┤          │
│    │          │8.94/06       │501,402   │25,070    │          │
│    │          │  FU00000000  │          │          │          │
│    │          ├───────┼─────┼─────┤          │
│    │          │9.94/08       │962,100   │48,105    │          │
│    │          │  GU00000000  │          │          │          │
│    │          ├───────┼─────┼─────┤          │
│    │          │10.94/08       │938,700   │46,935    │          │
│    │          │  GU00000000  │          │          │          │
│    │          ├───────┼─────┼─────┤          │
│    │          │11.94/08       │1,007,600 │50,380    │          │
│    │          │  GU00000000  │          │          │          │
│    │          ├───────┼─────┼─────┤          │
│    │          │12.94/08       │751,600   │37,580    │          │
│    │          │  GU00000000  │          │          │          │
│    │          ├───────┼─────┼─────┼─────┤
│    │          │13.94/10       │373,800   │18,690    │95偵1555號│
│    │          │  HU00000000  │          │          │P.188-189 │
│    │          ├───────┼─────┼─────┤          │
│    │          │14.94/10       │478,040   │23,902    │          │
│    │          │  HU00000000  │          │          │          │
│    │          ├───────┼─────┼─────┤          │
│    │          │15.94/10       │520,220   │26,011    │          │
│    │          │  HU00000000  │          │          │          │
│    │          ├───────┼─────┼─────┤          │
│    │          │16.94/10       │501,600   │25,080    │          │
│    │          │  HU00000000  │          │          │          │
│    │          ├───────┼─────┼─────┤          │
│    │          │17.94/10       │461,550   │23,078    │          │
│    │          │  HU00000000  │          │          │          │
│    │          ├───────┼─────┼─────┤          │
│    │          │18.94/10       │582,900   │29,145    │          │
│    │          │  HU00000000  │          │          │          │
│    │          ├───────┼─────┼─────┤          │
│    │          │19.94/10       │246,520   │12,326    │          │
│    │          │  HU00000000  │          │          │          │
│    │          ├───────┼─────┼─────┤          │
│    │          │20.94/10       │400,320   │20,016    │          │
│    │          │  HU00000000  │          │          │          │
│    │          ├───────┼─────┼─────┤          │
│    │          │  合  計      │11,646,843│582,343   │          │
├──┼─────┼───────┼─────┼─────┼─────┤
│    │          │1.94/04       │466,650   │23,333    │他二卷    │
│    │          │  EU00000000  │          │          │P.399     │
│ ４ │永慶砂石  ├───────┼─────┼─────┼─────┤
│    │行        │2.94/04       │883,350   │44,168    │他一卷    │
│    │          │  EU00000000  │          │          │P.399     │
│    │          ├───────┼─────┼─────┼─────┤
│    │          │3.94/04       │650,250   │32,513    │他二卷    │
│    │          │  EU00000000  │          │          │P.401     │
│    │          ├───────┼─────┼─────┼─────┤
│    │          │4.94/06       │494,100   │24,705    │他一卷    │
│    │          │  FU00000000  │          │          │P.400     │
│    │          ├───────┼─────┼─────┼─────┤
│    │          │5.94/06       │551,700   │27,585    │他二卷    │
│    │          │  FU00000000  │          │          │P.403     │
│    │          ├───────┼─────┼─────┼─────┤
│    │          │6.94/06       │633,600   │31,680    │他一卷    │
│    │          │  FU00000000  │          │          │P.401     │
│    │          ├───────┼─────┼─────┼─────┤
│    │          │7.94/06       │614,250   │30,713    │他二卷    │
│    │          │  FU00000000  │          │          │P.405     │
│    │          ├───────┼─────┼─────┼─────┤
│    │          │8.94/06       │574,200   │28,710    │他一卷    │
│    │          │  FU00000000  │          │          │P.402     │
│    │          ├───────┼─────┼─────┼─────┤
│    │          │  合  計      │4,868,100 │243,407   │95偵1555號│
│    │          │              │          │          │P.184     │
├──┼─────┼───────┼─────┼─────┼─────┤
│    │          │1.94/06       │696,000   │34,800    │95偵1555號│
│ ５ │棟晟工程  │  FU00000000  │          │          │P.186     │
│    │有限公司  ├───────┼─────┼─────┼─────┤
│    │          │  合  計      │696,000   │34,800    │          │
├──┼─────┼───────┼─────┼─────┼─────┤
│    │          │1.94/04       │95,238    │4,762     │95偵1555號│
│ ６ │全盛營造  │  EU00000000  │          │          │P.184     │
│    │有限公司  ├───────┼─────┼─────┼─────┤
│    │          │  合  計      │95,238    │4,762     │          │
├──┼─────┼───────┼─────┼─────┼─────┤
│    │          │1.94/04       │336,600   │16,830    │          │
│ ７ │添力工程  │  EU00000000  │          │          │95偵1555號│
│    │企業有限  ├───────┼─────┼─────┤P.185-186 │
│    │公司      │2.94/04       │313,400   │15,670    │          │
│    │          │  EU00000000  │          │          │          │
│    │          ├───────┼─────┼─────┤          │
│    │          │3.94/08       │319,600   │15,980    │          │
│    │          │  GU00000000  │          │          │          │
│    │          ├───────┼─────┼─────┤          │
│    │          │4.94/08       │290,400   │14,520    │          │
│    │          │  GU00000000  │          │          │          │
│    │          ├───────┼─────┼─────┼─────┤
│    │          │5.94/10       │183,600   │9,180     │          │
│    │          │  HU00000000  │          │          │95偵1555號│
│    │          ├───────┼─────┼─────┤P189      │
│    │          │6.94/10       │179,400   │8,970     │          │
│    │          │  HU00000000  │          │          │          │
│    │          ├───────┼─────┼─────┼─────┤
│    │          │  合  計      │1,623,000 │81,150    │          │
├──┼─────┼───────┼─────┼─────┼─────┤
│    │          │1.94/08       │847,626   │42,381    │95偵1555號│
│    │          │  GU00000000  │          │          │P.183     │
│ ８ │德寶營造  ├───────┼─────┼─────┼─────┤
│    │股份有限  │2.94/10       │341,409   │17,070    │          │
│    │公司      │  HU00000000  │          │          │          │
│    │          ├───────┼─────┼─────┤95偵1555號│
│    │          │3.94/10       │197,515   │9,876     │P.187     │
│    │          │  HU00000000  │          │          │          │
│    │          ├───────┼─────┼─────┤          │
│    │          │4.94/10       │52,478    │2,624     │          │
│    │          │  HU00000000  │          │          │          │
│    │          ├───────┼─────┼─────┼─────┤
│    │          │  合  計      │1,439,028 │71,951    │          │
├──┼─────┼───────┼─────┼─────┼─────┤
│    │          │1.94/10       │464,000   │23,200    │          │
│    │          │  HU00000000  │          │          │          │
│ ９ │兆藝交通  ├───────┼─────┼─────┤95偵1555號│
│    │工程有限  │2.94/10       │192,000   │9,600     │P.188     │
│    │公司      │  HU00000000  │          │          │          │
│    │          ├───────┼─────┼─────┤          │
│    │          │3.94/12       │500,000   │25,000    │          │
│    │          │  JU00000000  │          │          │          │
│    │          ├───────┼─────┼─────┤          │
│    │          │4.94/12       │120,000   │6,000     │          │
│    │          │  JU00000000  │          │          │          │
│    │          ├───────┼─────┼─────┼─────┤
│    │          │  合  計      │1,276,000 │63,800    │          │
├──┼─────┼───────┼─────┼─────┼─────┤
│    │          │1.94/12       │680,000   │34,000    │95偵1555號│
│ １０ │東欣金屬  │  JU00000000  │          │          │P.187     │
│    │有限公司  ├───────┼─────┼─────┼─────┤
│    │          │  合  計      │680,000   │34,000    │          │
├──┼─────┼───────┼─────┼─────┼─────┤
│    │          │1.94/04       │400,000   │20,000    │95偵1555號│
│  │大彥股份  │  EU00000000  │          │          │P.186     │
│    │有限公司  ├───────┼─────┼─────┼─────┤
│    │          │  合  計      │400,000   │20,000    │          │
├──┼─────┼───────┼─────┼─────┼─────┤
│  │顯豪工業  │1.94/12       │9,048     │452       │95偵1555號│
│    │股份有限  │  JU00000000  │          │          │P.188     │
│    │公司      ├───────┼─────┼─────┼─────┤
│    │          │  合  計      │9,048     │452       │          │
├──┼─────┼───────┼─────┼─────┼─────┤
│    │          │1.94/04       │524,600   │26,230    │          │
│  │維克特企  │  EU00000000  │          │          │          │
│    │業有限公  ├───────┼─────┼─────┤95偵1555號│
│    │司        │2.94/04       │274,000   │13,700    │P.183     │
│    │          │  EU00000000  │          │          │          │
│    │          ├───────┼─────┼─────┤          │
│    │          │3.94/06       │450,200   │22,510    │          │
│    │          │  FU00000000  │          │          │          │
│    │          ├───────┼─────┼─────┼─────┤
│    │          │  合  計      │1,248,800 │62,440    │          │
├──┼─────┼───────┼─────┼─────┼─────┤
│    │          │1.94/04       │585,000   │29,250    │          │
│    │          │  EU00000000  │          │          │          │
│    │          ├───────┼─────┼─────┤95偵1555號│
│  │天允大工  │2.94/04       │378,000   │18,900    │P.184-185 │
│    │程有限公  │  EU00000000  │          │          │          │
│    │司        ├───────┼─────┼─────┤          │
│    │          │3.94/04       │540,000   │27,000    │          │
│    │          │  EU00000000  │          │          │          │
│    │          ├───────┼─────┼─────┤          │
│    │          │4.94/06       │603,360   │30,168    │          │
│    │          │  FU00000000  │          │          │          │
│    │          ├───────┼─────┼─────┤          │
│    │          │5.94/06       │476,460   │23,823    │          │
│    │          │  FU00000000  │          │          │          │
│    │          ├───────┼─────┼─────┤          │
│    │          │6.94/06       │820,450   │41,023    │          │
│    │          │  FU00000000  │          │          │          │
│    │          ├───────┼─────┼─────┤          │
│    │          │7.94/06       │894,180   │44,709    │          │
│    │          │  FU00000000  │          │          │          │
│    │          ├───────┼─────┼─────┤          │
│    │          │8.94/06       │773,800   │38,690    │          │
│    │          │  FU00000000  │          │          │          │
│    │          ├───────┼─────┼─────┤          │
│    │          │9.94/06       │681,000   │34,050    │          │
│    │          │  FU00000000  │          │          │          │
│    │          ├───────┼─────┼─────┤          │
│    │          │10.94/08       │887,150   │44,358    │          │
│    │          │  GU00000000  │          │          │          │
│    │          ├───────┼─────┼─────┤          │
│    │          │11.94/08       │758,950   │37,948    │          │
│    │          │  GU00000000  │          │          │          │
│    │          ├───────┼─────┼─────┤          │
│    │          │12.94/08       │748,220   │37,411    │          │
│    │          │  GU00000000  │          │          │          │
│    │          ├───────┼─────┼─────┤          │
│    │          │13.94/08       │811,800   │40,590    │          │
│    │          │  GU00000000  │          │          │          │
│    │          ├───────┼─────┼─────┤          │
│    │          │14.94/08       │896,660   │44,833    │          │
│    │          │  GU00000000  │          │          │          │
│    │          ├───────┼─────┼─────┤          │
│    │          │15.94/08       │624,800   │31,240    │          │
│    │          │  GU00000000  │          │          │          │
│    │          ├───────┼─────┼─────┤          │
│    │          │16.94/08       │790,790   │39,540    │          │
│    │          │  GU00000000  │          │          │          │
│    │          ├───────┼─────┼─────┤          │
│    │          │17.94/08       │795,240   │39,762    │          │
│    │          │  GU00000000  │          │          │          │
│    │          ├───────┼─────┼─────┤          │
│    │          │18.94/08       │844,600   │42,230    │          │
│    │          │  GU00000000  │          │          │          │
│    │          ├───────┼─────┼─────┼─────┤
│    │          │  合  計      │12,910,460│645,525   │          │
├──┼─────┼───────┼─────┼─────┼─────┤
│    │          │1.94/04       │272,640   │13,632    │          │
│    │          │  EU00000000  │          │          │          │
│  │景建清運  ├───────┼─────┼─────┤95偵1555號│
│    │工程有限  │2.94/04       │327,360   │16,368    │P.186     │
│    │公司      │  EU00000000  │          │          │          │
│    │          ├───────┼─────┼─────┤          │
│    │          │3.94/06       │180,000   │9,000     │          │
│    │          │  FU00000000  │          │          │          │
│    │          ├───────┼─────┼─────┤          │
│    │          │4.94/08       │269,600   │13,480    │          │
│    │          │  GU00000000  │          │          │          │
│    │          ├───────┼─────┼─────┤          │
│    │          │5.94/08       │230,400   │11,520    │          │
│    │          │  GU00000000  │          │          │          │
│    │          ├───────┼─────┼─────┼─────┤
│    │          │6.94/10       │97,200    │4,860     │          │
│    │          │  HU00000000  │          │          │          │
│    │          ├───────┼─────┼─────┤95偵1555號│
│    │          │7.94/10       │84,800    │4,240     │P.189     │
│    │          │  HU00000000  │          │          │          │
│    │          ├───────┼─────┼─────┤          │
│    │          │8.94/12       │470,200   │23,510    │          │
│    │          │  JU00000000  │          │          │          │
│    │          ├───────┼─────┼─────┤          │
│    │          │9.94/12       │495,800   │24,790    │          │
│    │          │  JU00000000  │          │          │          │
│    │          ├───────┼─────┼─────┤          │
│    │          │10.94/12       │520,600   │26,030    │          │
│    │          │  JU00000000  │          │          │          │
│    │          ├───────┼─────┼─────┤          │
│    │          │11.94/12       │713,600   │35,680    │          │
│    │          │  JU00000000  │          │          │          │
│    │          ├───────┼─────┼─────┤          │
│    │          │12.94/12       │459,800   │22,990    │          │
│    │          │  JU00000000  │          │          │          │
│    │          ├───────┼─────┼─────┤          │
│    │          │13.94/12       │557,200   │27,860    │          │
│    │          │  JU00000000  │          │          │          │
│    │          ├───────┼─────┼─────┤          │
│    │          │14.94/12       │551,200   │27,560    │          │
│    │          │  JU00000000  │          │          │          │
│    │          ├───────┼─────┼─────┤          │
│    │          │15.94/12       │662,400   │33,120    │          │
│    │          │  JU00000000  │          │          │          │
│    │          ├───────┼─────┼─────┤          │
│    │          │16.94/12       │679,200   │33,960    │          │
│    │          │  JU00000000  │          │          │          │
│    │          ├───────┼─────┼─────┤          │
│    │          │17.94/12       │390,000   │19,500    │          │
│    │          │  JU00000000  │          │          │          │
│    │          ├───────┼─────┼─────┼─────┤
│    │          │  合  計      │6,962,000 │348,100   │          │
├──┼─────┼───────┼─────┼─────┼─────┤
│    │          │1.94/08       │458,733   │22,937    │          │
│    │          │  GU00000000  │          │          │          │
│  │璟亨工程  ├───────┼─────┼─────┤95偵1555號│
│    │有限公司  │2.94/08       │437,695   │21,885    │P.182     │
│    │          │  GU00000000  │          │          │          │
│    │          ├───────┼─────┼─────┤          │
│    │          │3.94/08       │521,698   │26,085    │          │
│    │          │  GU00000000  │          │          │          │
│    │          ├───────┼─────┼─────┤          │
│    │          │4.94/08       │513,996   │25,700    │          │
│    │          │  GU00000000  │          │          │          │
│    │          ├───────┼─────┼─────┤          │
│    │          │5.94/08       │396,788   │19,839    │          │
│    │          │  GU00000000  │          │          │          │
│    │          ├───────┼─────┼─────┤          │
│    │          │6.94/08       │425,830   │21,292    │          │
│    │          │  GU00000000  │          │          │          │
│    │          ├───────┼─────┼─────┤          │
│    │          │7.94/08       │255,260   │12,763    │          │
│    │          │  GU00000000  │          │          │          │
│    │          ├───────┼─────┼─────┼─────┤
│    │          │  合  計      │3,010,000 │150,501   │          │
├──┼─────┼───────┼─────┼─────┼─────┤
│    │          │1.94/04       │210,000   │10,500    │          │
│    │          │  EU00000000  │          │          │          │
│  │澤榮工程  ├───────┼─────┼─────┤95偵1555號│
│    │有限公司  │2.94/06       │337,824   │16,891    │P.183     │
│    │          │  FU00000000  │          │          │          │
│    │          ├───────┼─────┼─────┤          │
│    │          │3.94/06       │171,000   │8,550     │          │
│    │          │  FU00000000  │          │          │          │
│    │          ├───────┼─────┼─────┤          │
│    │          │4.94/08       │189,000   │9,450     │          │
│    │          │  GU00000000  │          │          │          │
│    │          ├───────┼─────┼─────┤          │
│    │          │5.94/08       │177,500   │8,8759    │          │
│    │          │  GU00000000  │          │          │          │
│    │          ├───────┼─────┼─────┼─────┤
│    │          │6.94/10       │202,500   │10,125    │          │
│    │          │  HU00000000  │          │          │          │
│    │          ├───────┼─────┼─────┤95偵1555號│
│    │          │7.94/12       │81,250    │4,063     │P.187     │
│    │          │  JU00000000  │          │          │          │
│    │          ├───────┼─────┼─────┤          │
│    │          │8.94/12       │150,000   │7,500     │          │
│    │          │  JU00000000  │          │          │          │
│    │          ├───────┼─────┼─────┤          │
│    │          │9.94/12       │163,900   │8,195     │          │
│    │          │  JU00000000  │          │          │          │
│    │          ├───────┼─────┼─────┼─────┤
│    │          │  合  計      │1,682,974 │84,149    │          │
├──┼─────┼───────┼─────┼─────┼─────┤
│  │銘峰營造  │1.94/12       │2,600,000 │130,000   │95偵1555號│
│    │工程有限  │  JU00000000  │          │          │P.188     │
│    │公司      ├───────┼─────┼─────┼─────┤
│    │          │  合  計      │2,600,000 │130,000   │          │
├──┼─────┼───────┼─────┼─────┼─────┤
│  │尚豪防水  │1.94/04       │375,429   │18,771    │95偵1555號│
│    │防熱材料  │  EU00000000  │          │          │P.182     │
│    │有限公司  ├───────┼─────┼─────┤          │
│    │          │2.94/04       │291,238   │14,562    │          │
│    │          │  EU00000000  │          │          │          │
│    │          ├───────┼─────┼─────┼─────┤
│    │          │  合  計      │666,667   │33,333    │          │
├──┼─────┼───────┼─────┼─────┼─────┤
│  │裕東鋼鐵  │1.94/08       │244,008   │12,200    │95偵1555號│
│    │實業股份  │  GU00000000  │          │          │P.182     │
│    │有限公司  ├───────┼─────┼─────┼─────┤
│    │          │  合  計      │244,008   │12,200    │          │
├──┼─────┼───────┼─────┼─────┼─────┤
│    │          │1.94/06       │624,000   │31,200    │          │
│    │          │  FU00000000  │          │          │          │
│  │龍建營造  ├───────┼─────┼─────┤95偵1555號│
│    │有限公司  │2.94/06       │792,000   │39,600    │P.183     │
│    │          │  FU00000000  │          │          │          │
│    │          ├───────┼─────┼─────┤          │
│    │          │3.94/06       │988,000   │49,400    │          │
│    │          │  FU00000000  │          │          │          │
│    │          ├───────┼─────┼─────┤          │
│    │          │4.94/06       │863,200   │43,160    │          │
│    │          │  FU00000000  │          │          │          │
│    │          ├───────┼─────┼─────┤          │
│    │          │5.94/06       │732,800   │36,640    │          │
│    │          │  FU00000000  │          │          │          │
│    │          ├───────┼─────┼─────┼─────┤
│    │          │  合  計      │4,000,000 │200,000   │          │
├──┼─────┼───────┼─────┼─────┼─────┤
│    │          │1.94/10       │151,000   │7,550     │          │
│    │          │  HU00000000  │          │          │          │
│  │中華工程  ├───────┼─────┼─────┤95偵1555號│
│    │股份有限  │2.94/10       │159,000   │7,950     │P.187     │
│    │公司      │  HU00000000  │          │          │          │
│    │          ├───────┼─────┼─────┤          │
│    │          │3.94/10       │259,200   │12,960    │          │
│    │          │  HU00000000  │          │          │          │
│    │          ├───────┼─────┼─────┤          │
│    │          │4.94/12       │68,000    │3,400     │          │
│    │          │  JU00000000  │          │          │          │
│    │          ├───────┼─────┼─────┤          │
│    │          │5.94/12       │328,800   │16,440    │          │
│    │          │  JU00000000  │          │          │          │
│    │          ├───────┼─────┼─────┤          │
│    │          │6.94/12       │207,500   │10,375    │          │
│    │          │  JU00000000  │          │          │          │
│    │          ├───────┼─────┼─────┼─────┤
│    │          │  合  計      │1,173,500 │58,675    │          │
├──┼─────┼───────┼─────┼─────┼─────┤
│  │益源工程  │1.94/12       │400,000   │20,000    │95偵1555號│
│    │行        │  JU00000000  │          │          │P.188     │
│    │          ├───────┼─────┼─────┼─────┤
│    │          │  合  計      │400,000   │20,000    │          │
├──┼─────┼───────┼─────┼─────┼─────┤
│  │宏允興業  │1.94/12       │306,000   │15,300    │95偵1555號│
│    │有限公司  │  JU00000000  │          │          │P.187     │
│    │          ├───────┼─────┼─────┼─────┤
│    │          │  合  計      │306,000   │15,300    │          │
├──┼─────┼───────┼─────┼─────┼─────┤
│  │冠清工程  │1.94/04       │750,000   │37,500    │95偵1555號│
│    │有限公司  │  EU00000000  │          │          │P.183     │
│    │          ├───────┼─────┼─────┼─────┤
│    │          │  合  計      │750,000   │37,500    │          │
├──┼─────┼───────┼─────┼─────┼─────┤
│    │          │1.94/04       │500,000   │25,000    │          │
│    │          │  EU00000000  │          │          │          │
│  │大山工程  ├───────┼─────┼─────┤95偵1555號│
│    │行        │2.94/04       │500,000   │25,000    │P.182-183 │
│    │          │  EU00000000  │          │          │          │
│    │          ├───────┼─────┼─────┤          │
│    │          │3.94/04       │500,000   │25,000    │          │
│    │          │  EU00000000  │          │          │          │
│    │          ├───────┼─────┼─────┤          │
│    │          │4.94/04       │997,000   │49,850    │          │
│    │          │  EU00000000  │          │          │          │
│    │          ├───────┼─────┼─────┼─────┤
│    │          │  合  計      │2,497,000 │124,850   │          │
├──┼─────┼───────┼─────┼─────┼─────┤
│    │          │1.94/12       │530,000   │26,500    │          │
│    │          │  JU00000000  │          │          │          │
│  │三友裝潢  ├───────┼─────┼─────┤95偵1555號│
│    │事業有限  │2.94/12       │530,000   │26,500    │P.190     │
│    │公司      │  JU00000000  │          │          │          │
│    │          ├───────┼─────┼─────┤          │
│    │          │3.94/12       │540,000   │27,000    │          │
│    │          │  JU00000000  │          │          │          │
│    │          ├───────┼─────┼─────┼─────┤
│    │          │  合  計      │1,600,000 │80,000    │          │
├──┼─────┼───────┼─────┼─────┼─────┤
│    │          │1.94/12       │640,000   │32,000    │          │
│    │          │  JU00000000  │          │          │          │
│  │元三昌興  ├───────┼─────┼─────┤95偵1555號│
│    │業股份有  │2.94/12       │360,000   │18,000    │P.188     │
│    │限公司    │  JU00000000  │          │          │          │
│    │          ├───────┼─────┼─────┼─────┤
│    │          │  合  計      │1,000,000 │50,000    │          │
├──┼─────┼───────┼─────┼─────┼─────┤
│    │          │1.94/02       │594,510   │29,726    │          │
│    │          │  DU00000000  │          │          │          │
│  │東慶砂石  ├───────┼─────┼─────┤95偵1555號│
│    │場        │2.94/02       │594,510   │29,726    │P.186     │
│    │          │  DU00000000  │          │          │          │
│    │          ├───────┼─────┼─────┼─────┤
│    │          │  合  計      │1,189,020 │59,452    │          │
├──┼─────┼───────┼─────┼─────┼─────┤
│    │          │1.94/06       │90,476    │4,524     │          │
│    │          │  FU00000000  │          │          │          │
│  │中國青年  ├───────┼─────┼─────┤95偵1555號│
│    │救國團澄  │2.94/08       │90,476    │4,524     │P.186     │
│    │清湖青年  │  GU00000000  │          │          │          │
│    │活動中心  ├───────┼─────┼─────┼─────┤
│    │          │  合  計      │180,952   │9,048     │          │
└──┴─────┴───────┴─────┴─────┴─────┘
附表二：
┌──┬─────┬───────┬─────┬─────┬─────┐
│編號│ 銷貨對象 │ 發 票 時 間  │發票金額  │稅額（元）│證據出處  │
│    │          │              │（元）    │          │          │
├──┼─────┼───────┼─────┼─────┼─────┤
│    │          │1.94/02       │201,780   │10,089    │95偵1555號│
│ １ │永業輝有  │  DU00000000  │          │          │P.178     │
│    │限公司    ├───────┼─────┼─────┼─────┤
│    │          │  合  計      │201,780   │10,089    │          │
├──┼─────┼───────┼─────┼─────┼─────┤
│    │          │1.94/02       │600,840   │30,042    │他一卷    │
│    │          │  DU00000000  │          │          │P.39      │
│ ２ │日進鑫有  ├───────┼─────┼─────┼─────┤
│    │限公司    │2.94/02       │399,780   │19,989    │他一卷    │
│    │          │  DU00000000  │          │          │P.39      │
│    │          ├───────┼─────┼─────┼─────┤
│    │          │  合  計      │1,000,620 │50,031    │95偵1555號│
│    │          │              │          │          │P.178     │
├──┼─────┼───────┼─────┼─────┼─────┤
│    │          │1.94/09       │478,040   │23,902    │          │
│    │          │  HU00000000  │          │          │          │
│ ３ │汶民企業  ├───────┼─────┼─────┤95偵1555號│
│    │有限公司  │2.94/09       │545,000   │27,250    │P.179     │
│    │          │  HU00000000  │          │          │          │
│    │          ├───────┼─────┼─────┤          │
│    │          │3.94/09       │520,220   │26,011    │          │
│    │          │  HU00000000  │          │          │          │
│    │          ├───────┼─────┼─────┤          │
│    │          │4.94/09       │543,909   │27,195    │          │
│    │          │  HU00000000  │          │          │          │
│    │          ├───────┼─────┼─────┤          │
│    │          │5.94/09       │501,600   │25,080    │          │
│    │          │  HU00000000  │          │          │          │
│    │          ├───────┼─────┼─────┤          │
│    │          │6.94/09       │722,315   │36,116    │          │
│    │          │  HU00000000  │          │          │          │
│    │          ├───────┼─────┼─────┤          │
│    │          │7.94/10       │582,900   │29,145    │          │
│    │          │  HU00000000  │          │          │          │
│    │          ├───────┼─────┼─────┤          │
│    │          │8.94/10       │673,028   │33,651    │          │
│    │          │  HU00000000  │          │          │          │
│    │          ├───────┼─────┼─────┤          │
│    │          │9.94/10       │646,840   │32,342    │          │
│    │          │  HU00000000  │          │          │          │
│    │          ├───────┼─────┼─────┼─────┤
│    │          │  合  計      │5,213,852 │260,692   │          │
├──┼─────┼───────┼─────┼─────┼─────┤
│    │          │1.94/07       │589,200   │29,460    │95交查550 │
│ ４ │禾田工程  │  GU00000000  │          │          │號P.69    │
│    │有限公司  ├───────┼─────┼─────┼─────┤
│    │          │2.94/07       │896,428   │44,821    │95交查550 │
│    │          │  GU00000000  │          │          │號P.91    │
│    │          ├───────┼─────┼─────┼─────┤
│    │          │3.94/07       │1,007,600 │50,380    │95交查550 │
│    │          │  GU00000000  │          │          │號P.72    │
│    │          ├───────┼─────┼─────┼─────┤
│    │          │4.94/07       │244,008   │12,200    │95交查550 │
│    │          │  GU00000000  │          │          │號P.116   │
│    │          ├───────┼─────┼─────┼─────┤
│    │          │5.94/07       │63,750    │3,188     │95交查550 │
│    │          │  GU00000000  │          │          │號P.68    │
│    │          ├───────┼─────┼─────┼─────┤
│    │          │6.94/07       │710,698   │35,535    │95交查550 │
│    │          │  GU00000000  │          │          │號P.90    │
│    │          ├───────┼─────┼─────┼─────┤
│    │          │7.94/07       │1,253,700 │62,685    │95交查550 │
│    │          │  GU00000000  │          │          │號P.101   │
│    │          ├───────┼─────┼─────┼─────┤
│    │          │8.94/07       │1,007,600 │50,380    │95交查550 │
│    │          │  GU00000000  │          │          │號P.103   │
│    │          ├───────┼─────┼─────┼─────┤
│    │          │9.94/07       │801,900   │40,095    │95交查550 │
│    │          │  GU00000000  │          │          │號P.94    │
│    │          ├───────┼─────┼─────┼─────┤
│    │          │10.94/08       │962,100   │48,105    │95交查550 │
│    │          │  GU00000000  │          │          │號P.74    │
│    │          ├───────┼─────┼─────┼─────┤
│    │          │11.94/08       │938,700   │46,935    │95交查550 │
│    │          │  GU00000000  │          │          │號P.73    │
│    │          ├───────┼─────┼─────┼─────┤
│    │          │12.94/08       │513,996   │25,700    │95交查550 │
│    │          │  GU00000000  │          │          │號P.89    │
│    │          ├───────┼─────┼─────┼─────┤
│    │          │13.94/08       │520,800   │26,040    │95交查550 │
│    │          │  GU00000000  │          │          │號P.70    │
│    │          ├───────┼─────┼─────┼─────┤
│    │          │14.94/08       │847,626   │42,381    │95交查550 │
│    │          │  GU00000000  │          │          │號P.117   │
│    │          ├───────┼─────┼─────┼─────┤
│    │          │15.94/08       │624,800   │31,240    │95交查550 │
│    │          │  GU00000000  │          │          │號P.93    │
│    │          ├───────┼─────┼─────┼─────┤
│    │          │16.94/08       │751,600   │37,580    │95交查550 │
│    │          │  GU00000000  │          │          │號P.71    │
│    │          ├───────┼─────┼─────┼─────┤
│    │          │17.94/08       │822,618   │41,131    │95交查550 │
│    │          │  GU00000000  │          │          │號P.88    │
│    │          ├───────┼─────┼─────┼─────┤
│    │          │18.94/08       │432,760   │21,638    │95交查550 │
│    │          │  GU00000000  │          │          │號P.87    │
│    │          ├───────┼─────┼─────┼─────┤
│    │          │19.94/08       │1,311,870 │65,594    │95交查550 │
│    │          │  GU00000000  │          │          │號P.100   │
│    │          ├───────┼─────┼─────┼─────┤
│    │          │20.94/08       │1,028,940 │51,447    │95交查550 │
│    │          │  GU00000000  │          │          │號P.104   │
│    │          ├───────┼─────┼─────┼─────┤
│    │          │94/08       │56,400    │2,820     │95交查550 │
│    │          │  GU00000000  │          │          │號P.102   │
│    │          ├───────┼─────┼─────┼─────┤
│    │          │94/08       │834,300   │41,715    │95交查550 │
│    │          │  GU00000000  │          │          │號P.92    │
│    │          ├───────┼─────┼─────┼─────┤
│    │          │  合  計      │16,221,394│811,070   │95偵1555號│
│    │          │              │          │          │P.177     │
├──┼─────┼───────┼─────┼─────┼─────┤
│    │          │1.94/03       │998,370   │49,919    │          │
│    │          │  EU00000000  │          │          │          │
│    │          ├───────┼─────┼─────┤95偵1555號│
│ ５ │一二盛企  │2.94/03       │1,065,520 │53,276    │P.176-177 │
│    │業有限公  │  EU00000000  │          │          │          │
│    │司        ├───────┼─────┼─────┤          │
│    │          │3.94/03       │1,335,000 │66,750    │          │
│    │          │  EU00000000  │          │          │          │
│    │          ├───────┼─────┼─────┤          │
│    │          │4.94/03       │878,000   │43,900    │          │
│    │          │  EU00000000  │          │          │          │
│    │          ├───────┼─────┼─────┤          │
│    │          │5.94/03       │863,720   │43,186    │          │
│    │          │  EU00000000  │          │          │          │
│    │          ├───────┼─────┼─────┤          │
│    │          │6.94/03       │760,300   │38,015    │          │
│    │          │  EU00000000  │          │          │          │
│    │          ├───────┼─────┼─────┼─────┤
│    │          │7.94/04       │990,000   │49,500    │95偵1555號│
│    │          │  EU00000000  │          │          │P.176-177 │
│    │          ├───────┼─────┼─────┼─────┤
│    │          │8.94/04       │1,016,189 │50,809    │          │
│    │          │  EU00000000  │          │          │95偵1555號│
│    │          ├───────┼─────┼─────┤P.176-177 │
│    │          │9.94/04       │1,137,038 │56,852    │          │
│    │          │  EU00000000  │          │          │          │
│    │          ├───────┼─────┼─────┤          │
│    │          │10.94/04       │400,000   │20,000    │          │
│    │          │  EU00000000  │          │          │          │
│    │          ├───────┼─────┼─────┤          │
│    │          │11.94/04       │635,238   │31,762    │          │
│    │          │  EU00000000  │          │          │          │
│    │          ├───────┼─────┼─────┼─────┤
│    │          │12.94/05       │1,123,690 │56,185    │他一卷    │
│    │          │  FU00000000  │          │          │P.55      │
│    │          ├───────┼─────┼─────┼─────┤
│    │          │13.94/05       │1,112,784 │55,639    │他一卷    │
│    │          │  FU00000000  │          │          │P.56      │
│    │          ├───────┼─────┼─────┼─────┤
│    │          │14.94/05       │959,360   │47,968    │他一卷    │
│    │          │  FU00000000  │          │          │P.57      │
│    │          ├───────┼─────┼─────┼─────┤
│    │          │15.94/05       │1,174,808 │58,740    │他一卷    │
│    │          │  FU00000000  │          │          │P.58      │
│    │          ├───────┼─────┼─────┼─────┤
│    │          │16.94/05       │1,185,090 │59,255    │他一卷    │
│    │          │  FU00000000  │          │          │P.59      │
│    │          ├───────┼─────┼─────┼─────┤
│    │          │17.94/05       │1,071,349 │53,567    │他一卷    │
│    │          │  FU00000000  │          │          │P.60      │
│    │          ├───────┼─────┼─────┼─────┤
│    │          │18.94/05       │983,060   │49,153    │他一卷    │
│    │          │  FU00000000  │          │          │P.61      │
│    │          ├───────┼─────┼─────┼─────┤
│    │          │19.94/06       │820,450   │41,023    │他一卷    │
│    │          │  FU00000000  │          │          │P.52      │
│    │          ├───────┼─────┼─────┼─────┤
│    │          │20.94/06       │1,198,080 │59,904    │他一卷    │
│    │          │  FU00000000  │          │          │P.62      │
│    │          ├───────┼─────┼─────┼─────┤
│    │          │94/06       │1,416,090 │70,805    │他一卷    │
│    │          │  FU00000000  │          │          │P.63      │
│    │          ├───────┼─────┼─────┼─────┤
│    │          │94/06       │1,501,182 │75,059    │他一卷    │
│    │          │  FU00000000  │          │          │P.65      │
│    │          ├───────┼─────┼─────┼─────┤
│    │          │94/06       │1,228,200 │61,410    │他一卷    │
│    │          │  FU00000000  │          │          │P.66      │
│    │          ├───────┼─────┼─────┼─────┤
│    │          │94/06       │1,326,624 │66,331    │他一卷    │
│    │          │  FU00000000  │          │          │P.53      │
│    │          ├───────┼─────┼─────┼─────┤
│    │          │94/06       │793,824   │39,691    │他一卷    │
│    │          │  FU00000000  │          │          │P.64      │
│    │          ├───────┼─────┼─────┼─────┤
│    │          │94/06       │1,182,402 │59,120    │他一卷    │
│    │          │  FU00000000  │          │          │P.54      │
│    │          ├───────┼─────┼─────┼─────┤
│    │          │  合  計      │27,156,368│1,357,819 │          │
│    │          │              │          │          │          │
├──┼─────┼───────┼─────┼─────┼─────┤
│    │          │1.94/10       │759,510   │37,976    │          │
│    │          │  HU00000000  │          │          │          │
│ ６ │立佑企業  ├───────┼─────┼─────┤95偵1555號│
│    │有限公司  │2.94/10       │656,000   │32,800    │P.179-180 │
│    │          │  HU00000000  │          │          │          │
│    │          ├───────┼─────┼─────┤          │
│    │          │3.94/10       │656,000   │32,800    │          │
│    │          │  HU00000000  │          │          │          │
│    │          ├───────┼─────┼─────┤          │
│    │          │4.94/10       │759,510   │37,976    │          │
│    │          │  HU00000000  │          │          │          │
│    │          ├───────┼─────┼─────┤          │
│    │          │5.94/11       │966,000   │48,300    │          │
│    │          │  JU00000000  │          │          │          │
│    │          ├───────┼─────┼─────┤          │
│    │          │6.94/11       │1,170,000 │58,500    │          │
│    │          │  JU00000000  │          │          │          │
│    │          ├───────┼─────┼─────┤          │
│    │          │7.94/11       │843,150   │42,158    │          │
│    │          │  JU00000000  │          │          │          │
│    │          ├───────┼─────┼─────┤          │
│    │          │8.94/11       │1,234,200 │61,710    │          │
│    │          │  JU00000000  │          │          │          │
│    │          ├───────┼─────┼─────┤          │
│    │          │9.94/11       │1,224,300 │61,215    │          │
│    │          │  JU00000000  │          │          │          │
│    │          ├───────┼─────┼─────┤          │
│    │          │10.94/12       │1,040,000 │52,000    │          │
│    │          │  JU00000000  │          │          │          │
│    │          ├───────┼─────┼─────┤          │
│    │          │11.94/12       │1,017,000 │50,850    │          │
│    │          │  JU00000000  │          │          │          │
│    │          ├───────┼─────┼─────┤          │
│    │          │12.94/12       │1,070,000 │53,500    │          │
│    │          │  JU00000000  │          │          │          │
│    │          ├───────┼─────┼─────┤          │
│    │          │13.94/12       │1,213,600 │60,680    │          │
│    │          │  JU00000000  │          │          │          │
│    │          ├───────┼─────┼─────┤          │
│    │          │14.94/12       │1,069,200 │53,460    │          │
│    │          │  JU00000000  │          │          │          │
│    │          ├───────┼─────┼─────┤          │
│    │          │15.94/12       │2,600,000 │130,000   │          │
│    │          │  JU00000000  │          │          │          │
│    │          ├───────┼─────┼─────┤          │
│    │          │16.94/12       │966,000   │48,300    │          │
│    │          │  JU00000000  │          │          │          │
│    │          ├───────┼─────┼─────┤          │
│    │          │17.94/12       │1,170,000 │58,500    │          │
│    │          │  JU00000000  │          │          │          │
│    │          ├───────┼─────┼─────┤          │
│    │          │18.94/12       │843,150   │42,158    │          │
│    │          │  JU00000000  │          │          │          │
│    │          ├───────┼─────┼─────┤          │
│    │          │19.94/12       │1,234,200 │61,710    │          │
│    │          │  JU00000000  │          │          │          │
│    │          ├───────┼─────┼─────┤          │
│    │          │20.94/12       │1,224,300 │61,215    │          │
│    │          │  JU00000000  │          │          │          │
│    │          ├───────┼─────┼─────┤          │
│    │          │94/12       │1,040,000 │52,000    │          │
│    │          │  JU00000000  │          │          │          │
│    │          ├───────┼─────┼─────┤          │
│    │          │94/12       │1,017,000 │50,850    │          │
│    │          │  JU00000000  │          │          │          │
│    │          ├───────┼─────┼─────┤          │
│    │          │94/12       │1,070,000 │53,500    │          │
│    │          │  JU00000000  │          │          │          │
│    │          ├───────┼─────┼─────┤          │
│    │          │94/12       │1,213,600 │60,680    │          │
│    │          │  JU00000000  │          │          │          │
│    │          ├───────┼─────┼─────┤          │
│    │          │94/12       │1,069,200 │53,460    │          │
│    │          │  JU00000000  │          │          │          │
│    │          ├───────┼─────┼─────┤          │
│    │          │94/12       │2,600,000 │130,000   │          │
│    │          │  JU00000000  │          │          │          │
│    │          ├───────┼─────┼─────┼─────┤
│    │          │  合  計      │29,725,920│1,486,298 │          │
└──┴─────┴───────┴─────┴─────┴─────┘
附表三：
(一)光軍興業有限公司營利事業統一發證設立登記申請書、設立登
  記表（偵Ｂ卷3至6頁）
(二)沈鄭素秋之京城商業銀行0000000000000號帳戶之存摺交易明
  細查詢（偵Ｂ卷192頁）
(三)財政部臺北市國稅局中北稽徵所營業稅一股查緝案件派查單、
  財政部臺灣省北區國稅局羅東稽徵所95年度財營業字第Ｚ
  00000000 00000號處分書（偵Ａ卷158、161頁）
(四)光軍興業有限公司94年1月至同年12月進項合計及進項統一發
  票查核清單、同公司94年1月至同年12月銷項合計及銷項統一
  發票查核清單（偵Ｂ卷175至190頁）
(五)立佑企業有限公司及禾田工程有限公司營業稅稅籍資料查詢作
  業2份（偵Ｂ卷106、107、115、116頁）、一二盛企業有限公
  司營業稅稅籍資料查詢作業1份（他一卷67頁）
(六)財政部臺灣省南區國稅局新化稽徵所刑事案件告發書、財政部
  臺灣省南區國稅局岡山稽徵所刑事案件告發書、財政部臺灣省
  南區國稅局高雄縣分局95年度財營業字第83095101693號處分
  書、財政部臺灣省北區國稅局羅東稽徵所95年度財營業字第Ｚ
  00000000 00000號處分書、財政部臺灣省北區國稅局中和稽徵
  所95年度財營業字第Ｚ0000000000000號處分書、財政部臺灣
  省南區國稅局佳里稽徵所95年度財營業字第75095100377號處
  分書、財政部臺灣省南區國稅局95年度財營業字第
  70095102459號處分書、財政部臺灣省南區國稅局瑞芳稽徵所
  95年度財營業字第Ｚ0000000000 000號處分書、財政部臺灣省
  南區國稅局新化稽徵所94年10月13 日南區國稅新化三字第
  0940049727號函、財政部臺北市國稅局審查三科查緝案件稽查
  報告書、澤榮工程有限公司承諾書、龍建營造有限公司承諾書
  、宏允興業有限公司承諾書、東慶砂石廠承諾書、中國青年救
  國團澄清湖青年活動中心承諾書各1份（偵Ｂ卷32至37、121至
  124、131至133、152至159、172至173頁）
(七)光軍興業有限公司94年1至2月、3至4月、5至6月、7至8月財政
  部臺灣省南區國稅局營業人銷售額與稅額申報書各1份（偵Ｂ
  卷28 至31頁）及財政部臺灣省南區國稅局臺南市分局97年10
  月22日南區國稅南市三字第0970050758號函附之同公司9至10
  月、11至12 月財政部臺灣省南區國稅局營業人銷售額與稅額
  申報書各1份（審一卷160至163頁）
(八)財政部臺灣省南區國稅局臺南市分局97年7月4日南區國稅南市
  三字第0970036762號函及函附之營業人進銷項交易對象彙加明
  細表（審一卷134、135頁）
(九)國稅局台南市分局99年6月29日檢送資料1份（另編成國稅局資
  料卷）
(十)華僑銀行匯款委託書6份、華僑銀行0000000000000號帳戶存摺
  1 份、華南商業銀行000000000000號帳戶存款往來明細1份、
  華南商業銀行存摺類存款取款憑條4份、華南商業銀行匯款申
  請書3份（他一卷116至125、127至134頁）
(十一)華南銀行圓山分行99年5月11日（99）華圓存字第231號函及附
  件（審二卷9至11頁）
(十二)臺灣臺南地方法院95年度訴字第1607號刑事判決（利鴻公司部
  分）、臺灣臺南地方法院95年度訴字第1300號刑事判決及臺南
  高分院97年度上訴字第1137號刑事判決（永業輝公司部分），
  臺灣高雄地方法院94年度訴字第4219號刑事判決（日進鑫公司
  部分），臺灣高雄地方法院97年度審簡字第1368號刑事判決（
  汶民公司部分），臺灣屏東地方法院95年度訴字第408號刑事
  判決（一二盛公司部分）
附表四：
(1)互助公司之華南商業銀行圓山分行000000000000號帳戶開立之
  票號ＳＣ0000000號、發票日94年7月16日、金額66938元支票
  →透過光軍公司之華僑商業銀行永康分行000000000000號帳戶
    於94年8月10日兌現
(2)天允大公司之華僑商業銀行麥寮分行00000000000006號帳戶於
  94年8月26日匯款0000000元至光軍公司之華僑商業銀行永康分
  行000000000000號帳戶→同日由上開光軍公司帳戶匯出數額相
  同之款項至黃權章之高雄西甲郵局00000000000000號帳戶【匯
  款人為天允大公司之出納王簡素馨（見匯款申請書匯款人之身
  分證統一編號欄）】
(3)天允大公司之華僑商業銀行麥寮分行00000000000006號帳戶於
  94年8月30日匯款0000000元至光軍公司之華僑商業銀行永康分
  行000000000000號帳戶→同日由上開光軍公司帳戶匯出數額相
  同之款項至天允大公司之出納王簡素馨之鳳山新富郵局000000
  00000000號帳戶
(4)天允大公司之華僑商業銀行麥寮分行00000000000006號帳戶於
  94年8月31日匯款0000000元至光軍公司之華僑商業銀行永康分
  行000000000000號帳戶→同日由上開光軍公司帳戶匯出數額相
  同之款項至天允大公司之出納王簡素馨之鳳山新富郵局000000
  00000000號帳戶
(5)天允大公司之華僑商業銀行麥寮分行00000000000006號帳戶於
  94年12月30日匯款0000000元至光軍公司之華僑商業銀行永康
  分行000000000000號帳戶→同日由上開光軍公司帳戶匯出數額
  相同之款項至黃權章之高雄西甲郵局00000000000000號帳戶（
  匯款人為天允大公司之出納王簡素馨）